臺灣彰化地方法院刑事判決　　　　　　　　　　　　　　九十年度訴字第三一八號
　　公　訴　人　臺灣彰化地方法院檢察署檢察官
　　被　　　告　乙○○
右列被告因毒品危害防制條例案件，經檢察官提起公訴（九十年度偵字第八九五號）
，本院判決如左：
    主  文
乙○○轉讓第一級毒品，累犯，處有期徒刑壹年貳月。
海洛因小包（其中壹小包淨重０．三三公克，包裝重０．二一公克；餘貳小包驗還
合計淨重一．七四公克，包裝重０．七六公克）均沒收銷燬之。
    事  實
一、乙○○前因違反肅清煙毒條例、麻醉藥品管理條例等案件，經法院判處應執行有
    期徒刑三年三月確定，甫於八十九年九月十六日假釋保護管束執行完畢。仍不知
    悔改，明知海洛因為第一級毒品，不得非法轉讓，竟於民國九十年一月十五日十
    七時三十三分許（起訴書誤載為十九時許），經其妹婿丙○○先以甲○○之行動
    電話（000000000號），撥打其使用之行動電話（000000000
    0號），與之聯絡後，在彰化縣芳苑鄉○○村○○路九號其住處，無償轉讓海洛
    因一包（嗣分成三小包，其中一小包淨重０．三三公克，包裝重０．二一公克；
    餘二小包合計淨重一．七四公克，包裝重０．七六公克）予其妹婿丙○○。嗣因
    丙○○搭乘甲○○駕駛之ＴＤ－六０七七號自用小客車返回台南，並將前揭海洛
    因一包分成三小包，於中途下車後，遺留其中一小包（驗還淨重０．三三公克，
    包裝重０．二一公克）於上開小客車內，於同日十九時四十五分許，甲○○駕該
    小客車行經國道一號公路二四七公里南向處為警查獲，並扣得該小包海洛因。復
    經警於同年月十六日十三時許，在台南縣新化鎮○○路二四０號丙○○住處，查
    獲丙○○持有之其餘二小包海洛因（驗還合計淨重一．七四公克，包裝重０．七
    六公克），並扣得該二小包海洛因，因而查悉上情。
二、案經內政部警政署國道公路警察局第四警察隊報請台灣彰化地方法院檢察署檢察
    官偵查起訴。
    理  由
一、被告否認有轉讓海洛因之犯行，辯稱伊不認識甲○○，亦未拿海洛因給丙○○，
    丙○○係因與伊有財務糾紛，且曾為伊趕出去，心生報復，才設詞陷害伊云云。
    惟查右揭事實，業經證人丙○○於偵訊中證稱：「（問：一月十六日被查獲的一
    包海洛因是你舅子給你的否？）是的，是甲○○前一天載我去向我大舅子討的，
    討到都還沒有吸。」及證人甲○○於本院結證稱：「（問：九十年一月十五日在
    你車內查獲海洛因一包？）當天下午我載丙○○一起到二林乙○○家中，向乙○○要海洛因的。車子停在乙○○門外，我人在車上，由丙○○進去乙○○家拿一
    包海洛因，然後又分一些海洛因在塑膠袋內給我。」、「車子快到西螺大橋時，
    丙○○才跟我講他跟阿忠拿海洛因，但我不要海洛因，在我車內查獲的海洛因是
    丙○○放在車上的，那只是丙○○將海洛因分一些給我而已，但我不要，後來忘
    了還他。」各等語明確。且經警分別自甲○○小客車內、丙○○住處扣得之一小
    包、二小包白粉，亦均含有海洛因之成分，其中二小包海洛因之鑑定結果，並有
    法務部調查局（90）陸（一）字第０九一三五四四０號鑑定通知書附卷可稽。又
    證人丙○○證稱曾於九十年一月十五日與證人甲○○同至彰化縣芳苑鄉，當日並
    曾借用甲○○之000000000號行動電話撥打等語，證人甲○○亦證稱與
    丙○○同至彰化縣芳苑鄉時，曾將000000000號行動電話借予丙○○撥
    打等語，而被告及證人即其配偶柯甘滿也均供稱被告曾使用000000000
    0號行動電話，被告復於本院供認曾以0000000000號行動電話接獲丙○○打來之電話，且於警察訊以：「既然你已一個月餘未與丙○○及甲○○通過
    電話，且甲○○又不認識你太太柯甘滿，為何本隊人員於九十年一月十六日檢查
    甲○○之000000000之電話，有打你太太之0000000000電話
    ？」時，又供稱：「沒錯，是丙○○找我商談他夫妻的事情。」等語，參以00
    0000000號行動電話之通話明細清單及基地台資料，該支行動電話確有於
    九十年一月十五日十六時四分許，在台南縣後壁附近；同日十七時三分許，在彰
    化縣芳苑鄉附近；同日十七時三十三分許，在彰化縣芳苑鄉附近，與00000
    00000號行動電話通話，通話時間各為十秒、十五秒、八十一秒之紀錄，堪
    認證人丙○○確曾於九十年一月十五日十七時三十三分許，以甲○○之0000
    00000號行動電話，撥打0000000000號行動電話予被告，與之通
    話聯絡無訛。更可證明證人丙○○、甲○○證稱被告於九十年一月十五日轉讓海
    洛因予丙○○等語，應屬實在，足堪採信。證人丙○○雖於本院證稱因被告有煙
    毒前科，又於八十九年間罵過伊，趕伊離開岳母家，並向伊討還借款，故伊懷恨
    在心，才在警、偵訊中證稱被告給伊毒品，故意陷害被告等語。然被告既於警訊
    中供稱與證人丙○○沒有仇恨，有時候打甲○○的電話找丙○○，丙○○亦曾打
    電話找被告商談丙○○夫妻的事等語，足見其二人應無仇恨，且關係不差，否則
    ，證人丙○○不可能就與其妻之事，打電話找被告商談。何況，販賣海洛因罪之
    刑罰，重於轉讓海洛因罪，倘丙○○確對被告懷恨在心，故意設詞陷害被告，何
    以於偵訊中反而將其於警訊中所供被告販賣海洛因予伊之證詞推翻，改稱被告係
    無償轉讓海洛因予伊，而為被告有利之證述？是證人丙○○上開於本院之證述，
    顯屬事後迴護被告之詞，不足採信。另證人丙○○自被告受讓海洛因後，搭乘證
    人甲○○駕駛之自用小客車返回台南，但於中途下車一節，既已如前述，則證人
    丁○○於本院證稱：「他（指丙○○）是到我店裡面找他太太陳鳳琴，．．．，
    是約在當天下午五、六點，在我店門口待了二、三個多鐘頭才走。」等語，也不
    足憑採。因此，被告前揭所辯，要屬卸責之詞，不足採信。罪證明確，被告犯行
    堪以認定。
二、核被告所為，係犯毒品危害防制條例第八條第一項之轉讓第一級毒品罪。其持有
    海洛因之行為，已為轉讓海洛因之行為所吸收，不另論罪。查被告前因違反肅清
    煙毒條例、麻醉藥品管理條例等案件，經法院判處應執行有期徒刑三年三月確定
    ，甫於八十九年九月十六日假釋保護管束執行完畢，有台灣彰化地方法院檢察署
    刑案資料查註紀錄表足憑，五年以內再犯有期徒刑以上之本罪，應依累犯之規定
    ，加重其刑。爰審酌被告之素行，及其犯罪之動機、目的、手段、轉讓毒品之收
    量並犯罪後之態度等一切情狀，量處如主文所示之刑。海洛因三小包（其中一小
    包淨重０．三三公克，包裝重０．二一公克；餘二小包驗還合計淨重一．七四公
    克，包裝重０．七六公克），皆屬第一級毒品，依法宣告沒收銷燬之。至送驗用
    罄之海洛因，事實上已滅失，因不予宣告沒收銷燬之，附此敘明。
三、公訴意旨另認被告於八十九年十一月三十日、同年十二月中旬，先後二次轉讓海
    洛因予丙○○，係以證人丙○○、甲○○之證述互核一致為其論據，然為被告所
    否認。查證人丙○○、甲○○於警訊中固均證稱被告於八十九年十一月三十日、
    同年十二月中旬，在彰化縣芳苑鄉○○村○○路九號，各轉讓海洛因一次予丙○○等語。然證人甲○○於本院則證稱上開二次轉讓，一次是在相同地方（指彰化
    縣芳苑鄉○○村○○路九號），一次是在不同地方等語。是甲○○先後之證述即
    有予盾，且與丙○○於警、偵訊中之證述亦有不符，復無海洛因扣案可資佐證，
    自難僅憑證人丙○○、甲○○之證述，即認被告亦於八十九年十一月三十日、同
    年十二月中旬，先後二次轉讓海洛因予丙○○。此部分公訴事實，本應為無罪之
    諭知，然如成立，與上開論罪部分有連續犯之裁判上一罪關係，因不另為無罪之
    諭知。
據上論斷，應依刑事訴訟法第二百九十九條第一項前段，毒品危害防制條例第八條第
第一項、第十八條第一項前段，刑法第十一條前段、第四十七條，判決如主文。
中      華      民      國    九十一    年      一      月      八      日
                                臺灣彰化地方法院刑事第三庭
                                    法      官  廖  國  佑
右正本證明與原本無異。
如不服本判決，應於判決送達後十日內向本院提出上訴狀( 須附繕本 )。
                                    法院書記官  王  宣  雄
中      華      民      國    九十一  年      一      月      十四    日
毒品危害防制條例第八條：
轉讓第一級毒品者，處一年以上七年以下有期徒刑，得併科新臺幣一百萬元以下罰金
。
轉讓第二級毒品者，處六月以上五年以下有期徒刑，得併科新臺幣七十萬元以下罰金
。
轉讓第三級毒品者，處三年以下有期徒刑，得併科新臺幣三十萬元以罰金。
前三項之未遂犯罰之。
